---
title: "Data Import"
output: github_document
---


This file is for data import,每次commit和push之前，都要knit檢查！
readxl package 可用來讀excel
haven package可用用來讀SAS

```{r}
library(tidyverse)
library(readxl)
library(haven)

```

Import our first dataset（這裡顯示的也不一樣？）
```{r}
litters_df=
  read_csv(file="data/FAS_litters.csv",
    na=c("","NA",".")
  )
head(litters_df)
#永遠記得print或者head都是（你最開始的data命名）

litters_df=janitor::clean_names(litters_df)

```


Import your second dataset(每次都要在最後在加上你的data名字，才可以顯示)
```{r}
pups_df=
  read_csv("data/FAS_pups.csv", skip=3,
     na=c("","NA",".")
    )
pups_df

pups_df=janitor::clean_names(pups_df)

```


##Look at thedata
```{r}
litters_df
pups_df

```
Head or tail
使用head和tail可以只看表格前面跟後面的幾筆資料
```{r}
head(litters_df,20)

tail(pups_df,5)
```

Skimming?(好像console的地方看不到variable type？) 目的是用來簡單查看一下data
```{r}
skimr::skim(pups_df)
```


Viewing?
在console使用view，可以看data，你也可以在markdown的地方使用，這樣可以保存你用過的script
```{r}
view(pups_df)
```


## Oh excel...
Jenny made'readxl'to solve our problems.
```{r}
mlb_df=read_excel("data/mlb11.xlsx")
```

Look at the data
```{r}
mlb_df
```


Load some LotR data.
Import FOTR words.
```{r}
fotr_df=
  read_excel("data/LotR_Words.xlsx",
    range="B3:D6")
fotr_df

```

What about two towers?
```{r}
tt_df=read_excel("data/LotR_Words.xlsx",
    range="F3:H6")
tt_df
```


## Import SAS file
Read in the PULSE dataset
```{r}
pulse_df=
  read_sas("data/public_pulse_data.sas7bdat")

pulse_df=janitor::clean_names(pulse_df)
pulse_df

```


