---
title: "Data manipulation"
output: github_document
---


This file is for data manipulation,每次commit和push之前，都要knit檢查！
```{r}
library(tidyverse)
```

load the litters and pups datasets
```{r}
litters_df=
  read_csv(file="data/FAS_litters.csv",
    na=c("","NA",".")
  )
litters_df
#永遠記得print或者head都是（你最開始的data命名）

litters_df=janitor::clean_names(litters_df)

pups_df=
  read_csv(file="data/FAS_pups.csv",
    na=c("","NA",".")
  )
pups_df
#永遠記得print或者head都是（你最開始的data命名）

pups_df=janitor::clean_names(pups_df)
```



##select some variables
```{r}
select(litters_df, group, litter_number)

select(litters_df, group:gd_of_birth)

select(litters_df, -group)

select(litters_df, starts_with("gd"))

select(litters_df, starts_with("gd"), group)

select(litters_df, LITTER = litter_number, everything())

select(litters_df, -starts_with("gd"))

```

a couple of alternatives
relocate可以把想改變的順序改變(表格裡面？)
```{r}
rename(litters_df,GROUP=group)

relocate(litters_df,litter_number,gd0_weight)
```


In the pups data, select litter number, sex, PD ears(did not show up?)
```{r}
select(pups_df,litter_number,sex,pd_ears)
```

##filter some rows,用2個==來表示問R你的function是否為true
```{r}
filter(litters_df,gd_of_birth == 19)

filter(litters_df,pups_born_alive ==5)

filter(litters_df,pups_born_alive !=6)

filter(litters_df,group %in% c("con7","con8"))

filter(litters_df,group %in% c("con7","con8"), pups_bron_alive<7) 


drop_na(litters_df,gd0_weight)
```


In the pups dataset, keep only rows where PD walk is less than 11 and sex is 2
```{r}
filter(pups_df, pd_walk<11, sex==2)
#這一行報錯lol
```


## mutate to change some columns
lets add and change some columns
可以增加column, 然後你可以把原本的column改成你希望命名的column，然後read and find你mutate的column
```{r}
mutate(litters_df, wt_gain = gd18_weight - gd0_weight)

mutate(litters_df,
   wt_gain = gd18_weight - gd0_weight,
  wt_gain_squared = wt_gain^2,
  group=str_to_lower(group))
```

In the pups dataset, create a variable that substracts7 from PD walk(error?)
```{r}
mutate(pups_df, pd_walk_minus7 = pd_walk-7)
```


##arrange the data
你可以用arrange來重新編排你的表格，比如改成降序或者升序排列，只是改變順序
```{r}
arrange(litters_df,pups_born_alive)
arrange(litters_df,desc(pups_born_alive))

```


## Do multiple steps
這一區塊有點困惑？？？
This is bad:
```{r}
litters_df=
  read_csv(file="data/FAS_litters.csv",
    na=c("","NA",".")
  )
litters_rename_df=janitor::clean_names(litters_df)
litters_with_gd_df-select(litters_rename_df,group,starts_with("gd"))
litters_no_na_df=drop_na(litters_with_gd_df)
litters_wt_gain_df=mutate(litters_no_na_df,wt_gain = gd18_weight - gd0_weight)
```


This is good:
平常code的時候請按照這個模式來，讓code好讀而且清楚
但是這裡報錯了orz（？）
```{r}
litters_df=
   read_csv(file="data/FAS_litters.csv", 
    na=c("","NA","."))
janitor::clean_names() |> 
select(groups,starts_with("gd")) |> 
drop_na() |> 
mutate(
  wt_gain=gd18_weight-gd_0,
  group=str_to_lower(group)
)
```


load pups, clean names, drop missing, keep litter number and pd variables, and add pd walk-7
```{r}
pups_df=
  read_csv(file="data/FAS_pups.csv",skip=3,
    na=c("","NA",".") |> 
      janitor::clean_names() |> 
      drop_na() |>
      select(litter_number,starts_with("pd")) |> 
      mutate(
        pd_walk_minus_7=pd_walk-7
      )
```


select vs pull（error reason?）
```{r}
litters_df |> 
  select(group)

litters_df |> 
  pull(group)
```

select永遠會直接給你data frame，如果你用pull，會直接只把columns給提出來，你只會知道有哪些columns

never do $
```{r}
litters_df$group
```
如果你用這個你很容易忘記你改了哪些，只在data frame裡面用，如果真的要改內容，請用mutate
這個符號會改變沒錯，但你很容易忘記而且不好track你改變的variable

command+shift+M 可以打出： |> 

pipes and viweing
```{r}
litters_df |> 
  filter(group %in% c("con7","con8"))
```



